【裁判字號】    98,附民,542
【裁判日期】    990325
【裁判案由】    因傷害案附帶民訴
【裁判全文】
臺灣臺北地方法院刑事附帶民事訴訟判決
原      告  乙○○
被      告  甲○
上列被告因傷害案件（本院98年度易字第2590號），經原告提起
附帶民事訴訟，請求損害賠償，本院判決如下：
，本院判決如下：
    主  文
被告應給付原告新臺幣貳萬元。
原告其餘之訴駁回。
本判決原告勝訴部分得假執行，其餘假執行之聲請駁回。
    事實及理由
一、原告起訴主張略以：緣原告乙○○於民國98年3月21日23時
    許，在臺北撫遠公園內，遭被告甲○以手掌背反拍打伊臉部
    ，進而毆打，並持不明金屬器械朝伊右手肘刺入，致伊受有
    右手肘0.4x0. 1公分之刺傷、兩膝挫擦傷及左側胸背腰部鈍
    挫傷之傷害，爰依侵權行為法律關係，請求被告賠償精神慰
    撫金等語，而聲明：被告應給付原告新臺幣（下同）150,
    000 元，並准予宣告假執行。
二、被告答辯均引用刑事答辯卷證，略以：伊否認有出手傷害，
    等語。聲明：駁回原告之訴。
三、按附帶民事訴訟之判決，應以刑事訴訟判決所認定之事實為
    據，刑事訴訟法第500條前段定有明文。查被告甲○於民國
    98年3月21日23時許，與唐亞岐、趙耀群、洪于涵、莊慧君
    等友人在臺北市○○區○○街389號巷內之撫遠公園聊天，
    適原告乙○○攜狗至公園散步，原告因認被告等人有取笑言
    語趨前質問，雙方一言不合引發衝突，被告竟與趙耀群共同
    基於傷害之犯意聯絡，甲○先以掌背反拍乙○○臉頰，並持
    不明尖銳細長器械刺及乙○○右手肘，趙耀群亦推擠乙○○
    ，並趁隙踢踹乙○○胸、背等處，經乙○○鄰居張立如目睹
    衝突通知王國忠到場，雙方發生爭執之際，趙耀群又將乙○
    ○推倒在地，終致乙○○受有右手肘0.4x0.1公分之刺傷、
    兩膝挫擦傷及左側胸背腰部鈍挫傷之傷害等情，業經本院98
    年度易字第2590號刑事判決判處被告犯傷害罪刑在案，應認
    原告此開部分之主張為真實。
四、次按因犯罪而受損害之人，於刑事訴訟程序得附帶提起民事
    訴訟，對於被告及依民法負賠償責任之人，請求回復其損害
    ，刑事訴訟法第487條第1項定有明文。又故意或過失，不法
    侵害他人之權利者，負損害賠償責任；數人共同不法侵害他
    人之權利者，連帶負損害賠償責任﹔不能知其中孰為加害人
    者，亦同。造意人及幫助人，視為共同行為人；不法侵害他
    人之身體、健康、名譽、自由、信用、隱私、貞操，或不法
    侵害其他人格法益而情節重大者，被害人雖非財產上之損害
    ，亦得請求賠償相當之金額。其名譽被侵害者，並得請求回
    復名譽之適當處分，民法第184條第1項、第185條、第195條
    分別定有明文。是原告依侵權行為法律關係，請求被告應賠
    償非財產上之損害，自屬有據。再者，審酌被告行為時之手
    段、原告突遭被告傷害受有上開傷勢及精神上之痛苦程度，
    另原告高職畢業，自營小吃攤位，每月淨收入約4、5萬元，
    被告為大學夜間部在學學生，目前僅有每月打工收入4、5千
    元及兩造名下均無財產，為兩造互不爭執，而斟酌兩造之身
    分、地位、教育程度、經濟能力等一切情狀，認為本件原告
    所得請求之精神慰撫金以2萬元為適當。從而，原告本於侵
    權行為之法律關係，請求被告給付原告2萬元，為有理由，
    應予准許，逾此部分之請求，為無理由，應予駁回。
五、原告於刑事訴訟程序中提起附帶民事損害賠償之訴，依法尚
    無徵收訴訟費用之規定，爰不予訴訟費用負擔之諭知，附此
    敘明。
六、原告勝訴部分，因命被告給付之金額均未逾50萬元，爰依民
    事訴訟法第389條第1項第5款，依職權宣告假執行。又原告
    敗訴部分，其假執行之聲請，亦失所附麗，應併予駁回。
七、據上論斷，原告之訴為一部有理由，一部無理由，依刑事訴
    訟法第502條第2項、第491條第10款，民事訴訟法第389條第
    1項第5款，判決如主文。
中    華    民    國    99    年    3     月    25    日
                  刑事第十三庭  法  官  林瑋桓
以上正本證明與原本無異。
本判決，非對於刑事訴訟之判決有上訴時，不得上訴。
中    華    民    國    99    年    3     月    25    日
                                書記官  鄭伊芸

司法院資訊處製作；財團法人民間司法改革基金會備份。
